# 销售奖励

提问人：sky5511fly 时间：2010-11-16 08:50:58
企业对经销商实行买十赠一的方式销售，所赠的一记入了销售费用，是否合适？ 所赠部分是否应计提销项税？

回答人：chenyiwei
严格来说属于销售折扣（折价销售）而不是销售费用。是否计提销项税，在实务上可能有一定争议，可以参考税务业务探讨版面上对“买一赠一”等销售方式的计税问题的讨论。